【裁判字號】    98,訴,1160
【裁判日期】    980810
【裁判案由】    毒品危害防制條例
【裁判全文】
臺灣臺北地方法院刑事判決              98年度訴字第1160號
公  訴  人  臺灣臺北地方法院檢察署檢察官
被      告  甲○○
上列被告因違反毒品危害防制條例案件，經檢察官提起公訴（九
十八年度毒偵緝字第八十號），被告於本院準備程序中就被訴事
實為有罪之陳述，經告知簡式審判程序之旨，並聽取公訴人及被
告之意見後，本院合議庭認為適宜由受命法官獨任進行簡式審判
程序而裁定改由受命法官獨任進行簡式審判程序審理，判決如下
：
    主      文
甲○○施用第一級毒品，累犯，處有期徒刑拾月，扣案之第一級
毒品海洛因壹包（不含包裝袋，淨重零點零玖玖零公克，驗餘淨
重為零點零玖柒公克）沒收銷燬之，包裝上開第一級毒品海洛
因之包裝袋壹個沒收。又施用第二級毒品，累犯，處有期徒刑伍
月。又施用第一級毒品，累犯，處有期徒刑拾月。又施用第二級
毒品，累犯，處有期徒刑伍月。應執行有期徒刑壹年拾月。扣案
之第一級毒品海洛因壹包（不含包裝袋，淨重零點零玖玖零公克
，驗餘淨重為零點零玖柒公克）沒收銷燬之，包裝上開第一級
毒品海洛因之包裝袋壹個沒收。
    事實及理由
一、本案犯罪事實及證據除引用如附件所示之起訴書之記載外，
    另補充記載如下：
(一)犯罪事實部分：甲○○有違反麻醉藥品管理條例案件前科，
    前因施用第一級、第二級毒品案件，經臺灣臺中地方法院檢
    察署檢察官聲請臺灣臺中地方法院以八十七年度毒聲字第二
    三五六號裁定送勒戒處所觀察、勒戒後，因無繼續施用毒品
    之傾向，經臺灣臺中地方法院檢察署檢察官於民國八十七年
    十月二十六日以八十七年度偵字第二一九三七號為不起訴處
    分確定。於八十八年間，因施用第一級毒品、第二級毒品案
    件，經臺灣士林地方法院檢察署檢察官聲請臺灣士林地方法
    院以八十八年度毒聲字第二三一三號裁定送勒戒處所觀察、
    勒戒後，因有繼續施用毒品之傾向，再經臺灣士林地方法院
    檢察署檢察官聲請臺灣士林地方法院以八十八年度毒聲字第
    二四九九號裁定令入戒治處所施以強制戒治一年，並經臺灣
    高等法院以八十九年度毒抗字第三二號裁定抗告駁回確定，
    嗣甲○○經送戒治所執行強制戒治後，經戒治所評定合格，
    認無繼續戒治之必要，復經臺灣士林地方法院檢察署檢察官
    聲請臺灣士林地方法院以八十九年度毒聲字第九五六號裁定
    停止戒治，所餘戒治期間，付保護管束，並於八十九年十二
    月二日保護管束期滿未經撤銷視為強制戒治執行完畢，該次
    施用第一級、第二級毒品犯行，同時經臺灣士林地方法院以
    八十九年度訴字第一一七號判決各判處有期徒刑七月、四月
    ，應執行有期徒刑十月，嗣經臺灣高等法院以八十九年度上
    訴字第二○五六號案件受理後，因撤回上訴而確定。於八十
    九年間，因犯強盜、侵占罪，經臺灣臺中地方法院以八十九
    年度訴緝字第四六號判決分別判處有期徒刑五年二月、罰金
    （銀元）三千元，嗣經臺灣高等法院臺中分院以八十九年度
    上訴字第六一二號判決就強盜罪部分撤銷改判為有期徒刑三
    年六月，再經最高法院以八十九年度臺上字第五六三○號判
    決上訴駁回確定，此等案件所判處之有期徒刑部分再經臺灣
    高等法院臺中分院以九十年度聲字第七九三號裁定定應執行
    刑有期徒刑四年確定。於九十年間，因施用第一級毒品案件
    ，經臺灣臺中地方法院檢察署檢察官聲請臺灣臺中地方法院
    以九十年度毒聲字第一三七四號裁定令入戒治處所施以強制
    戒治一年，嗣甲○○經送戒治所執行強制戒治後，經戒治所
    評定合格，認無繼續戒治之必要，復經臺灣臺中地方法院檢
    察署檢察官聲請臺灣臺中地方法院以九十年度毒聲字第五四
    ○六號裁定停止戒治，所餘戒治期間，付保護管束，甲○○
    於九十年十二月七日出所，該次施用第一級毒品犯行並經臺
    灣臺中地方法院以九十年度訴字第八九七號判決判處有期徒
    刑十月確定，並接續前開案件執行，於九十四年五月六日縮
    短刑期假釋出監（縮刑期滿日期為九十五年七月二十八日，
    甲○○並自九十四年五月六日起至同年月十五日執行罰金易
    服勞役，於同年月十六日因罰金易服勞役執行完畢出監），
    嗣因假釋期滿未經撤銷假釋，其未執行之刑以已執行論而執
    行完畢。於九十八年六月間，因犯竊盜罪，經臺灣士林地方
    法院以九十八年度易字第二四四號判決判處有期徒刑十月確
    定（尚未執行）。又甲○○係於九十六年九月三十日為警查
    獲採尿前二十六小時內某時（不含為警查獲至採尿前之該段
    時間），在不詳處所施用第一級毒品海洛因一次，於九十六
    年九月三十日為警查獲採尿前九十六小時內某時（不含為警
    查獲至採尿前之該段時間），在不詳處所施用第二級毒品甲
    基安非他命一次。復於九十七年五月十日為警查獲採尿前二
    十六小時內某時（不含為警查獲至採尿前之該段時間），在
    不詳處所施用第一級毒品海洛因一次，於九十七年五月十日
    為警查獲採尿前九十六小時內某時（不含為警查獲至採尿前
    之該段時間），在不詳處所施用第二級毒品甲基安非他命一
    次。甲○○於九十七年五月十日在臺北市○○區○○路、西
    昌街口因另案通緝為警查獲。
(二)證據部分：被告甲○○於本院準備程序及審理中之自白（見
    本院九十八年七月二十九日準備程序筆錄、審判筆錄）、照
    片列印資料、臺灣臺中地方法院檢察署檢察官八十七年度偵
    字第二一九三七號不起訴處分書、臺灣士林地方法院八十八
    年度毒聲字第二三一三號刑事裁定、八十八年度毒聲字第二
    四九九號刑事裁定、臺灣高等法院八十九年度毒抗字第三二
    號刑事裁定、臺灣士林地方法院八十九年度訴字第一一七號
    刑事判決、臺灣臺中地方法院九十年度毒聲字第五四○六號
    刑事裁定、九十年度訴字第八九七號刑事判決。
二、查海洛因屬毒品危害防制條例第二條第二項第一款所稱之第
    一級毒品，甲基安非他命則為同條項第二款所稱之第二級毒
    品。核被告所為，係犯毒品危害防制條例第十條第一項之施
    用第一級毒品罪（二罪）及同條第二項之施用第二級毒品罪
    （二罪）。其持有第一級毒品海洛因、第二級毒品甲基安非
    他命之低度行為分別為施用第一級毒品海洛因及第二級毒品
    甲基安非他命之高度行為所吸收，均不另論罪。所犯前開各
    罪，犯意各別，罪名有異，應予分論併罰。查被告因犯施用
    第一級、第二級毒品罪，經臺灣士林地方法院以八十九年度
    訴字第一一七號判決各判處有期徒刑七月、四月，應執行有
    期徒刑十月，嗣經臺灣高等法院以八十九年度上訴字第二○
    五六號案件受理後，因撤回上訴而確定。於八十九年間，因
    犯強盜、侵占罪，經臺灣臺中地方法院以八十九年度訴緝字
    第四六號判決分別判處有期徒刑五年二月、罰金（銀元）三
    千元，嗣經臺灣高等法院臺中分院以八十九年度上訴字第六
    一二號判決就強盜罪部分撤銷改判為有期徒刑三年六月，再
    經最高法院以八十九年度臺上字第五六三○號判決上訴駁回
    確定，此等案件所判處之有期徒刑刑度部分再經臺灣高等法
    院臺中分院以九十年度聲字第七九三號裁定定應執行刑有期
    徒刑四年確定。於九十年間，因犯施用第一級毒品罪，經臺
    灣臺中地方法院以九十年度訴字第八九七號判決判處有期徒
    刑十月確定，並接續前開案件執行，於九十四年五月六日縮
    短刑期假釋出監（縮刑期滿日期為九十五年七月二十八日，
    被告並自九十四年五月六日起至同年月十五日執行罰金易服
    勞役，於同年月十六日因罰金易服勞役執行完畢出監），嗣
    因假釋期滿未經撤銷假釋，其未執行之刑以已執行論而執行
    完畢等情，有臺灣高等法院被告前案紀錄表在卷可按，是被
    告受有期徒刑執行之完畢後，五年以內故意再犯本案有期徒
    刑以上之罪，為累犯，均應依刑法第四十七條第一項之規定
    ，加重其刑。爰審酌被告前經觀察勒戒、強制戒治之矯治處
    遇、刑罰科處甚或執行完畢後，猶為本案之施用第一級毒品
    海洛因、第二級毒品甲基安非他命之行為，然其所為主要係
    戕害自身，並未直接積極損害他人之利益，犯罪之動機、目
    的、手段、生活狀況、智識程度暨犯罪後坦承犯行之態度等
    一切情狀，各量處如主文所示之刑，並定其應執行之刑。
三、扣案之第一級毒品海洛因一包（不含包裝袋，淨重零點零九
    九零公克，驗餘淨重為零點零九三七公克），應依毒品危害
    防制條例第十八條第一項前段之規定，不問屬於犯人與否，
    宣告沒收銷燬之。又包裝上開第一級毒品海洛因之包裝袋一
    個，有防止第一級毒品海洛因裸露、逸出及潮濕之功用，並
    便於攜帶，為供被告施用第一級毒品海洛因所用之物，且為
    被告所有，業據被告供承在卷，爰依刑法第三十八條第一項
    第二款規定沒收之。
四、另本案為適用簡式審判程序之案件，依刑事訴訟法第三百十
    條之二之規定，此有罪判決書之製作，準用刑事訴訟法第四
    百五十四條之規定，附此敘明。
據上論斷，應依刑事訴訟法第二百七十三條之一第一項、第二百
九十九條第一項前段、第三百十條之二、第四百五十四條第二項
，毒品危害防制條例第十條第一項、第二項、第十八條第一項前
段，刑法第十一條前段、第四十七條第一項、第五十一條第五款
、第三十八條第一項第二款，判決如主文。
本案經檢察官賴秋萍到庭執行職務
中    華    民    國    98    年    8     月    10    日
                  刑事第十一庭  法  官  黃紹紘
以上正本證明與原本無異。
如不服本判決應於收受送達後十日內向本院提出上訴書狀，並應
敘述具體理由；其未敘述上訴理由者，應於上訴期間屆滿後二十
日內向本院補提理由書（均須按他造當事人之人數附繕本）「切
勿逕送上級法院」。告訴人或被害人如對於本判決不服者，應具
備理由請求檢察官上訴，其上訴期間之計算係以檢察官收受判決
正本之日期為準。
                                書記官  陳靜君
中    華    民    國    98    年    8     月    17    日
附錄本案論罪科刑所犯法條全文
毒品危害防制條例第十條
施用第一級毒品者，處六月以上五年以下有期徒刑。
施用第二級毒品者，處三年以下有期徒刑。
附件：
臺灣臺北地方法院檢察署檢察官起訴書
                                    98年度毒偵緝字第80號
    被      告  甲○○  男  35歲（民國○○年○月○○日生）
                        住臺北縣蘆洲市○○路245號
                        居臺北市○○區○○街89巷15號3樓
                        之49
                        國民身分證統一編號：Ｚ000000000號
上列被告因違反毒品危害防制條例案件，已經偵查終結，認應該
提起公訴，茲將犯罪事實及證據並所犯法條分敘如下：
        犯罪事實
一、甲○○前因涉嫌施用毒品案件，經依臺灣臺中地方法院、臺
    灣士林地方法院先後2次裁定送觀察、勒戒後，第1次無繼續
    施用毒品之傾向，由臺灣臺中地方法院檢察署檢察官以87年
    度偵字第21937號不起訴處分；第2次有繼續施用毒品之傾向
    ，由臺灣士林地方法院判處有期徒刑10月，並於民國90年1
    月3日戒治期滿。又因施用第一級毒品海洛因案件，經臺灣
    臺中地方法院以90年度訴字第897號判決處有期徒10月確定
    ，於95年10月6日執行完畢。詎甲○○仍不知悔改，基於施
    用毒品之犯意，先於96年9月30日凌晨4時30分許回溯24小時
    內之某時許（扣除公權力拘束時間），在不詳地點，施用第
    一級毒品海洛因及第二級毒品甲基安非他命，於96年9月30
    日凌晨2時30分許，在臺北市萬華區○○○路○段109巷巷口
    前，為警查獲，並扣得海洛因1小包（淨重0.099公克）；又
    甲○○於97年5月10日晚間9時35分許起回溯24小時內之某時
    許（扣除公權力拘束時間），在不詳地點，施用第一級毒品
    海洛因及第二級毒品甲基安非他命，嗣於97年5月10日晚間9
    時5分許，因另案通緝為警查獲，經其同意採尿送驗後，始
    知悉上情。
二、案經臺北市政府警察局萬華分局報告偵辦及臺北市政府警察
    局萬華分局報告臺灣板橋地方法院檢察署呈請臺灣高等法院
    檢察署檢察長令轉本署偵辦。
        證據並所犯法條
一、證據清單及待證事實：
  ┌──┬──────────┬────────────┐
  │編號│證                據│待     證     事     實 │
  ├──┼──────────┼────────────┤
  │ 一 │被告甲○○之供述    │查獲時有為警採尿之事實。│
  ├──┼──────────┼────────────┤
  │ 二 │台灣尖端先進生技醫藥│被告施用海洛因及甲基安非│
  │    │股份有限公司濫用藥物│他命之事實。            │
  │    │檢驗報告2份         │                        │
  ├──┼──────────┼────────────┤
  │ 三 │交通部民用航空局航空│被告持有第一級毒品海洛因│
  │    │醫務中心毒品鑑定書1 │之事實。                │
  │    │紙                  │                        │
  ├──┼──────────┤                        │
  │ 四 │扣案之毒品海洛因    │                        │
  │    │                    │                        │
  └──┴──────────┴────────────┘
二、核被告先後所為，均係犯毒品危害防制條例第10條第1項之
    施用第一級毒品罪嫌、第10條第2項之施用第二級毒品罪嫌
    。又被告所犯前揭2罪嫌，犯意各別，罪名有異，請予分論
    併罰。又被告前因犯罪，受有期徒刑之執行完畢，有刑案資
    料查註紀錄表在卷可稽，其於執行完畢後5年內，故意再犯
    本件有期徒刑以上之罪，為累犯，請依刑法第47條第1項之
    規定，加重其刑。扣案之海洛因請依毒品危害防制條例第18
    條第1項前段規定沒收銷燬之。
三、依毒品危害防制條例第23條第2項、刑事訴訟法第251條第1
    項提起公訴。
    此  致
臺灣臺北地方法院
中    華    民    國    98    年     6    月    19    日
                              檢 察 官    劉 文 婷
本件正本證明與原本無異
中    華    民    國    98    年     6    月    25    日
                              書 記 官    黃 鈺 芳
附錄本案所犯法條全文
毒品危害防制條例第10條
施用第一級毒品者，處 6 月以上 5 年以下有期徒刑。
施用第二級毒品者，處 3 年以下有期徒刑。


司法院資訊處製作；財團法人民間司法改革基金會備份。
